臺灣高等法院民事裁定
108年度抗字第1675號
抗  告  人  蕭學律  

上列抗告人因與相對人曾子育間停止執行事件，對於中華民國10
8年11月4日臺灣臺北地方法院108年度聲字第646號所為裁定提起
抗告，本院裁定如下： 
    主  文
抗告駁回。
抗告訴訟費用由抗告人負擔。
    理  由
一、按強制執行程序開始後，除法律另有規定外，不停止執行。
    有回復原狀之聲請，或提起再審或異議之訴，或對於和解為
    繼續審判之請求，或提起宣告調解無效之訴、撤銷調解之訴
    ，或對於許可強制執行之裁定提起抗告時，法院因必要情形
    或依聲請定相當並確實之擔保，得為停止強制執行之裁定，
    強制執行法第18條第2項定有明文。法院依強制執行法第18
    條第2項規定，以裁定命債務人供擔保後停止強制執行，其
    擔保金額之多寡應如何認為相當，屬於法院職權裁量之範圍
    ，惟此項擔保係備供強制執行債權人因停止執行所受損害之
    賠償，故法院定擔保金額時，自應斟酌該債權人因停止執行
    可能遭受之損害，以為衡量之標準，其數額應依標的物停止
    執行後，債權人未能即時受償或利用該標的物所受之損害額
    ，或其因另供擔保強制執行所受之損害額定之，非以標的物
    之價值或其債權額為依據；法院已斟酌債權人因停止強制執
    行不當所應受之損害為衡量之標準，即非當事人所可任意指
    摘。有最高法院95年度台抗字第781號、98年度台抗字第162
    號、91年度台抗字第429號裁定要旨可參。
二、抗告人於原法院聲請意旨略以：相對人執伊簽發、用於擔保
    返還投資款之支票，向原法院聲請核發支付命令，並持以聲
    請強制執行，現由原法院以108年度司執字第94983號強制執
    行事件（下稱系爭執行事件）執行中。惟伊已與相對人另為
    還款協議，且已提起債務人異議之訴，為免受有不可回復之
    損害，伊願供擔保，爰依強制執行法第18條第2項規定，請
    准裁定系爭執行事件於原法院108年度重訴字第1149號債務
    人異議之訴判決確定前停止執行等。查相對人持原法院108
    年度司促字第9933號支付命令為執行名義聲請強制執行，由
    原法院以系爭執行事件執行在案，抗告人於民國108年10月2
    1日向原法院提起債務人異議之訴等，經調閱系爭執行事件
    及債務人異議之訴事件卷宗，核對無訛，是抗告人依強制執
    行法第18條第2項規定聲請於上開訴訟事件終結確定前，裁
    定停止執行程序，即屬有據。
三、又遲延之債務，以支付金錢為標的者，債權人得請求依法定
    利率計算之遲延利息，民法第233條第1項定有明文。本件相
    對人所持之執行名義為支付命令，於系爭執行事件主張未獲
    償之債權為新臺幣（下同）100萬元，而執行法院已禁止抗
    告人就其所有之商標權1件為移轉、授權、設質或其他一切
    處分等登記，則相對人因本件停止執行所可能受到之損害，
    應為未能即時受償執行債權額之相當於法定遲延利息之損失
    。又抗告人提起債務人異議之訴，訴訟標的價額逾150萬元
    ，得上訴第三審法院，依司法院頒布各級法院辦案期限實施
    要點第2點第2項、第7項、第8項規定，民事審判辦案期限第
    一審為1年4月、第二審為2年、第三審為1年，推估本件停止
    強制執行程序之期間約為4年4月，則相對人因停止系爭執行
    事件可能遭受之損害約為21萬6,667元【1,000,000×5%×(4+4
    /12)=216,667】，是認抗告人應供擔保停止執行之金額以22
    萬元為當。抗告意旨謂應供擔保金額過高，超出所能負擔之
    金額云云；惟民事案件之審理期間，為司法院綜合各類型案
    件之審理情形，所評估客觀合理之期間，不失為停止執行所
    致相對人遲延受償期間之參考，而抗告人復未具體敘明有何
    應酌減擔保金額之理由，空言指摘原裁定所命應供擔保金額
    過高云云，自無足採。從而，原法院裁定准許抗告人供擔保
    22萬元後，系爭執行事件於原法院108年度重訴字第1149號
    債務人異議之訴事件判決確定、和解或撤回起訴前，應暫予
    停止，並無違誤。抗告意旨指摘原裁定不當，求予廢棄，非
    有理由，應予駁回。
四、據上論結，本件抗告為無理由，爰裁定如主文。
中　　華　　民　　國　 109　　年　　2 　　月　　11　　日
                  民事第十九庭  
                      審判長法  官  魏麗娟
                            法  官  陳慧萍
                            法  官  潘進柳
正本係照原本作成。
本裁定除以適用法規顯有錯誤為理由外，不得再抗告。如提起再
抗告，應於收受送達後10日內委任律師為代理人向本院提出再抗
告狀。並繳納再抗告費新臺幣１千元。
中　　華　　民　　國　　109 　年　　2 　　月　　13　　日

　　　　　　　　　　　　　  書記官  廖婷璇